# 产线由于订单不足停工的相关费用的处理

提问人：天之 蓝 2022 时间：2022-08-02 20:04:17
求助陈版，（ 1 ）由于订单不足，停了一条产线，这条线的折旧、人工等停工的所有费用都计入管理费用吗？订单不足属于非正常停工吗？（ 2 ）是否只有季节性和修理期间的正常停工所有费用，才计入制费，其余除了季节性和修理期间的之外的非正常的停工费用，都是计入管理费用？（ 3 ）如果正常停工的所有费用计入制费；非正常的停工的所有费用计入管理费用，这里的正常和非正常停工如何区分？（ 4 ）如果该订单不足的停工损失属于非正常损失，计入管理费用，属于财务报表中的非经常性损益吗？

回答人：chenyiwei
1 、因产量不足停工期间的折旧等相关成本均计入管理费用。不应由该期间内正常生产的产品成本承担。
2 、即使是季节性或大修理的正常停工，其相关支出也是建议直接计入主营业务成本，而不是计入制造费用再分摊计入该期间内生产的产品成本。这部分停工损失不符合构成存货成本的条件。
3 、此类停工损失，除了由于自然灾害或者不可抗力导致的非正常停工以外，由于需求不足属于企业的正常经营风险，也无证据表明是偶发性的，故因需求不足导致的停工损失不属于非经常性损益。

提问人：天之 蓝 2022 时间：2022-08-05 09:23:16
再请教陈版（ 1 ）订单不足导致的停工属于非正常停工吗？（ 2 ）正常停工的所有费用计入制费；非正常的停工的所有费用是计入管理费用？（ 3 ）上述 （ 2 ）中的正常停工指的是正常生产周期内的修理期间的停工或季节性停工或计划内的停工吗？自然灾害或者不可抗力或计划外的停工属于非正常停工吗？

回答人：chenyiwei
1 、订单不足不是偶发性的情况，不应作为非正常停工。 2 、正常停工和非正常停工的损失都不是产品生产成本的必要组成部分，均直接计入损益处理。自然灾害或者不可抗力或计划外的停工属于非正常停工。

提问人：天之 蓝 2022 时间：2022-08-09 20:00:24
还需请教陈版主，（ 1 ）准则里面对制费的定义，有这一段话—–制造费用是一种间接生产成本，包括企业生产部门（如生产车间）管理人员的职工薪酬、折旧费、办公费、水电费、机物料消耗、劳动保护费、季节性和修理期间的停工损失等。—这里面的季节性和修理期间的停工损失，为何计入制费？根据产品必要组成部分才计入资产成本，怎么理解是生产成本的必要组成部分？（ 2 ）另外自然灾害或者不可抗力或计划外的停工属于非正常停工的停工费用，是计入营业外支出吗？

回答人：chenyiwei
1 、这只是以往的惯例，但与存货准则中存货成本构成的规定有矛盾。 2 、是。